臺灣高等法院刑事判決　　　　　　　　96年度上易字第2188號
上　訴　人　臺灣臺北地方法院檢察署檢察官
被　　　告　乙○○
上列上訴人因被告竊盜案件，不服臺灣臺北地方法院96年度易字
第1716號，中華民國96年8 月14日第一審判決（起訴案號：臺灣
臺北地方法院檢察署96年度偵字第10173 號），提起上訴，本院
判決如下：
    主  文
上訴駁回。
    事  實
一、乙○○意圖為自己不法所有，於民國96年5 月5 日晚上9 時
    59分，在臺北縣新店市○○路○ 段1 號3 樓之家福股份有限
    公司新店分公司（下稱家福公司）賣場內，拿取廠牌為「
    MAYBELLINE NEW YORK 」之黑色睫毛膏後，伺機褪去外包裝
    紙盒，徒手將內裝之黑色睫毛膏1 支置入自己口袋而竊取得
    手。經家福公司巡場人員黃一容一路尾隨至乙○○將其他物
    品結帳後，始於家福公司賣場出口攔阻查獲。
二、案經家福公司訴由臺北縣政府警察局新店分局報告臺灣台北
    地方法院檢察署檢察官偵查起訴。
    理  由
一、上開事實，業據被告坦認不諱，核與告訴代理人甲○○指訴
    以及證人黃一容之證述相符，並有被告於當日之結帳發票影
    本與贓物認領保管單，可資佐證。事證明確，至堪認定。核
    被告所為，係犯刑法第320條第1項之竊盜罪。原審審酌被告
    以徒手方式竊取賣場內財物之犯罪手段，所竊之物價值僅新
    臺幣259 元，且被告犯後坦承犯行等一切情狀，爰量處拘役
    參拾日，如易科罰金，以新臺幣壹仟元折算壹日，以示懲儆
    ；且查被告前未曾受有期徒刑以上刑之宣告，有本院被告前
    案紀錄表在卷可按，且被告於本院審理時坦承犯行，深知所
    為非是，雖未與被害人達成和解，但念及其所竊得財物價值
    不高，且係利用購物時趁隙而犯，堪認被告係因一時失慮，
    致罹刑章，經此偵審程序及刑之宣告，當知所警惕，信無再
    犯之虞，認所宣告之刑以暫不執行為適當，爰併予宣告緩刑
    2年，以啟自新。核無違誤。
二、公訴人上訴意旨略以，原審漏未傳喚被害人家福股份有限公
    司新店分公司派員到庭陳述意見，未踐行上揭刑事訴訟法所
    規定之程序；被告亦未與被害人和解；又被告乙○○迭於偵
    、審中否認犯行，難認有悔意；原審率爾給予被告輕判緩刑
    ，已欠妥適云云。
三、惟查本件被害人家福股份有限公司新店分公司業已派員到本
    庭陳述意見，當庭表示願意原諒被告，並給予自新機會云云
    。且被告於本院亦當庭認錯。足見原審所為處刑及緩刑之宣
    告，並無違誤。是故，公訴人之上訴，為無理由，應予駁回
    。
據上論斷，應依刑事訴訟法第368條，判決如主文。
本案經檢察官許美女到庭執行職務。
中　　華　　民　　國　　96　　年　　11　　月　　13　　日
                　刑事第五庭　審判長法　官　吳　敦
                                　　法　官　張傳栗
                                　　法　官　陳祐治
以上正本證明與原本無異。
不得上訴。
                                　　書記官　蔡慧娟
中　　華　　民　　國　　96　　年　　11　　月　　13　　日
附錄：本案論罪科刑法條全文
中華民國刑法第320條
（普通竊盜罪、竊佔罪）
意圖為自己或第三人不法之所有，而竊取他人之動產者，為竊盜
罪，處5年以下有期徒刑、拘役或5百元以下罰金。
意圖為自己或第三人不法之利益，而竊佔他人之不動產者，依前
項之規定處斷。
前二項之未遂犯罰之。
